# 关于长期股权投资准则中共同基金的认定

提问人：joycedxy 时间：2021-08-12 11:12:00
长期股权投资企业会计准则中有以下表述：
第九条 投资方对联营企业和合营企业的长期股权投资，应当按照本准则第十条至第十三条规定，采用权益法核算。
投资方对联营企业的权益性投资，其中一部分通过风险投资机构、共同基金、信托公司或包括投连险基金在内的类似主体间接持有的，无论以上主体是否对这部分投资具有重大影响，投资方都可以按照《企业会计准则第 22 号——金融工具确认和计量》的有关规定，对间接持有的该部分投资选择以公允价值计量且其变动计入损益，并对其余部分采用权益法核算。
风险投资机构、共同基金这些表述应该是直接翻译的国外的词语，mutual funds。想问的是，这里主体是否包含私募基金。也就是说如果投资方对联营企业的权益性投资，其中一部分是通过私募基金持有的，可否选择以公允价值计量且其变动计入损益？

回答人：chenyiwei
“风险投资机构、共同基金”一般理解包含私募基金在内。与合并报表准则中的“投资性主体”概念有相通之处。